# 有一个关于高新的加计扣除的问题想请教

提问人：猛虎嗅蔷薇 1987 时间：2011-11-15 09:00:50
有这样一个说法： 加计扣除就是在每年汇算清缴前从应纳税所得额中直接扣除研发费用的50%，当然是可以归集到研发费用的那八类 但是，《办法》又说什么无形资产费用化是扣50%，资本化是按150%来每年摊销，这是不是也是加计扣除呢 这样，会计新准则和那个税务处理有什么样的关系呢？
举个例子吧，A公司今年发生 300 万研发费用，可以全部资本化，今年的会计利润是 600 万 那么加扣的处理是： 1 ）600—300 50%=450 450 25%=112.5 还是 2 ）600—300/10 50%=585 585 25%=146.25是哪一种正确的呢？
望各位高手不吝赐教

回答人：chenyiwei
全部资本化就不存在加计扣除的问题，要到该无形资产开始摊销后，按年度内的摊销额加计扣除 50 ％。

提问人：猛虎嗅蔷薇 1987 时间：2011-11-16 08:44:07
回复 chenyiwei 的帖子
那是不是就是说，只在会计处理中有反映，而在汇算清缴时不需单独计算加扣
因为在会计报表中已经在最后的会计利润中反映出来了？？？

回答人：chenyiwei
加计扣除金额在账务上不反映，在填列纳税申报表时做额外扣减处理。